# 请教陈老师，招待费的疑问？

提问人：槿思成 时间：2014-11-24 09:48:38
请教陈老师：主营业务成本，制造费用之类与成本核算相关的科目，是否可以二级明细核算业务招待费（ps：个人是觉得不太合适的，想请老师帮忙确认一下）；遇到这样情况，是否需要重分类至费用类科目？非常感谢

回答人：chenyiwei
不建议在主营业务成本、制造费用等成本类科目中包含业务招待费的核算内容。业务招待费不属于“使存货达到当前状态和场所所必需的合理支出”，因此不应计入存货成本，相应地也就不应当计入营业成本。